Minutes et répertoires du notaire Claude François DESMEURE, 8 avril 1756 - 24 août 1757 (étude XXX)
Archives nationales
- Minutes de Claude François DESMEURE, avril 1756 - août 1757; MC/ET/XXX/342 - MC/ET/XXX/346
  - Minutes. 1757, janvier - avril, janvier - avril 1757; MC/ET/XXX/345
    - Brevet d'apprentissage de Jean-Julien PREVOST, 16 ans pour 6 ans (signé PROVOST), fils de Marie DAVERDOUIN, veuve de Claude-Julien PREVOST, maître charcutier à Paris rue Saint-Denis, paroisse Saint-Sauveur, chez Jean Boulogne (le fils), maître menuisier même rue, avec accord de Jean MERCIER, demeurant rue de Clery, par. N.D. de Bonne Nouvelle et Jacques GARBET, rue des Gravilliers, paroisse Saint-Nicolas-des-Champs, tous 2 maîtres menuisiers à Paris, jurés en charge de leur communauté..., 1er mars 1757; MC/ET/XXX/345
    - Inventaire après décès de Nicolas Petit, marchand épicier - 2 fils de 2 mariages, dont Nicolas-Denis PETIT, peintre, d/t/-Lecaux, près Paris., 17 mars 1757; MC/ET/XXX/345
      inventaire; contrat de mariage
    - Brevet d'apprentissage de Jacques DINET, 15 ans, pour 6 ans, fils de Nicolas DINET, gagne-deniers, rue du faubourg Montmartre, paroisse Saint-Eustache, chez Michel GOURDIN, maître menuisier à Paris, demeurant rue de Clery, par. N.D. de bonne Nouvelle, avec accord de .. Jean MERCIER, rue de Clery et Jacques Garbet, rue des Gravilliers, tous 2 maîtres menuisiers jurés en charge de leur communauté .., 24 mars 1757; MC/ET/XXX/345
    - Bail de terrains à Meudon, par Pierre Duval, marchand orfèvre à Paris, rue Bourg-l'Abbé, paroisse Saint-Leu - Saint-Gilles., 28 mars 1757; MC/ET/XXX/345
      bail; Meudon (Hauts-de-Seine); Duval, Pierre; orfèvre
    - Inventaire après décès de Françoise LA CHAMBRE, femme de Pierre BERGERON, journalier, à requête notamment de Pierre SELLIER, compagnon menuisier, et de Marie-Thérèse BERGERON, sa femme demeurant grande rue de faubourg Saint-Denis, paroisse Saint-Laurent. .., 28 mars 1757; MC/ET/XXX/345
      inventaire
    - Procuration donnée par Louis DARDENNE, maître menuisier à Paris et Marguerite TIESSE demeurant à Paris rue du Martroy, par Saint-Jean-en-Grève, leur fils Louis-Antoine DARDENNE .., 5 avril 1757; MC/ET/XXX/345
    - Inventaire après décès BRETON veuve CHASTELET, marchand de vin - parmi les enfants, Marie-Marguerite CHASTELET, veuve de François-Etienne RENAUDOT ?, maître peintre doreur à Paris, demeurant rue Saint-Denis, paroisse Saint-Sauveur,. .. 13 mai 1757, partage, où elle est citée., 13 avril 1757; MC/ET/XXX/345
      inventaire; partage
    - Procuration donnée par Guillaume Lauricesque, bourgeois de Paris, à Jean-Baptiste Mauret, maître coutelier à Paris, y demeurant, rue et paroisse Saint-Sauveur... et donation au même., 14 avril 1757; MC/ET/XXX/345
      procuration; donation; Saint-Sauveur (rue); Lauricesque, Guillaume; Mauret, Jean-Baptiste
    - Constitution de 600 l. de rente par Pierre-François SANSON, ancien professeur de l'Académie de peinture demeurant à Paris, rue Neuve d'Orléans, paroisse Saint-Laurent, à Anne DAILLY, fille majeure, demeurant même rue., 14 avril 1757; MC/ET/XXX/345
      constitution de rente
    - Acte de notoriété où atteste André Demay, tabletier, demeurant rue Grenetat (rue Greneta), paroisse Saint-Laurent..., 18 avril 1757; MC/ET/XXX/345
      notoriété; Greneta (rue); Demay, André; tabletier
    - Inventaire après décès d'Urbain BRIZARD, maître maçon, entrepreneur de bâtiments à Paris. .. papiers:. .. mémoire de menuiserie faite pour M/me/ Thuillier en 1 maison faubourg Saint-Martin, par PATRIX, 22 avril 1757; MC/ET/XXX/345
    - Acte de notoriété où atteste Claude-François MARQUAN, maître sculpteur demeurant à Paris cul de sac basfour, paroisse Saint-Sauveur., 26 avril 1757; MC/ET/XXX/345
    - Compte de tutelle Dumontier avec Jean-Louis Dupuis, metteur en œuvre, grand rue du Faubourg Saint-Martin, paroisse Saint-Laurent..., 30 avril 1757; MC/ET/XXX/345
      compte de tutelle; Dumontier (mineurs); Dupuis, Jean-Louis
    - Inventaire de Pierre DEMANDE, religieux, où intervient Marie-Angelique SAILLY, veuve de Germain COURTOIS, maître menuisier à Paris demeurant rue de Cléry, sa soeur utérine .. citée pour délivrance de legs le 18 mai 1757.- Renonciation à succession DEMANDE., 30 avril 1757 - 11 mai 1757; MC/ET/XXX/345
  - Minutes. 1757, mai - août, mai - août 1757; MC/ET/XXX/346
    1757, 1 mai à 24 août: actes passés par-devant Claude-François Desmeure.
    1757, 27 à 31 août: actes passés par-devant Jean Prignot de Beauregard.
    - Partage entre les héritiers de Nicolas Simon Dutour, peintre des ordres du roi, décédé le 5 mars 1750, et de Catherine Brioist, parents de: - Nicolas Simon Dutour, peintre des ordres du roi, + et Marguerite Denise Dumesnil, sa veuve, d'où 3 enfants Simon Pierre Dutour; Jeanne Dutour +, Louis Dutour intervient: Charles Dutour, peintre de l'Académie de Saint-Luc, rue Saint-Martin, paroisse Saint-Laurent, oncle paternel et tuteur des mineurs; et Michel Dutour, peintre de l'Académie de Saint-Luc, rue Sainte-Croix-de-la-Bretonnerie, paroisse Saint-Jean-en-Grève; inventaire après décès devant Jarry, 25 juin 1750 (CIX et LXIV) contrat de mariage Dutour-Dumesnil devant Demeure, 2 mai 1753, avec établissement de peintre ordinaire des ordres du roi du 9 juin 1754 devant Demeure, inventaire après décès de Nicolas Simon Dutour, devant Demeur, 11 décembre 1755., 6 mai 1757; MC/ET/XXX/346
      partage; contrat de mariage
    - Contrat de mariage de Varin, cordonnier, avec Dubois, fille de cordonnier. Parmi les témoins: Jacques François Varin, orfèvre, frère; Pierre-Philippe Nœl, marchand bijoutier, beau-frère; Pierre Sylvain Mornay, maître graveur, oncle maternel; Philippe Mornay, maître lapidaire, oncle maternel, Nicolas Mornay, marchand lapidaire, oncle maternel., 5 juin 1757; MC/ET/XXX/346
      contrat de mariage; Varin; Dubois (née); Varin, Jacques-François; Noël, Pierre-Philippe; Mornay, Pierre-Sylvain; Mornay, Philippe; Mornay, Nicolas; cordonnier; orfèvre; graveur
    - Brevet d'apprentissage d'Augustin Hatier, 14 ans, pour cinq ans chez Jacques François Doury, maître et marchand verrier faïencier émailleur, à Paris, rue Phélippeaux, paroisse Saint-Nicolas-des-Champs avec accord de Denis Delaplace, rue Montmartre, paroisse Saint-Eustache, Jacques Corbay, marché de Buci, faubourg Saint-Germain, paroisse Saint-Sulpice, Simon-Pierre-François Bailly, rue Saint-Honoré, paroisse Saint-Germain-l'Auxerrois, et René Picard Duban, demeurant Marché neuf, paroisse Saint-Germain le viel, tous marchands faïenciers émailleurs, jurés de leur communauté., 27 juin 1757; MC/ET/XXX/346
      contrat d'apprentissage; Montmartre (rue); Saint-Germain (faubourg); Saint-Honoré (rue); Neuf (marché); Hatier, Augustin; Doury, Jacques-François; Delaplace, Denis; Corbay, Jacques; Bailly, Simon-Pierre-François; Duban, René-Picard; commerçant; porcelainier; décorateur; commerçant; commerçant
    - Contrat de mariage de Pierre Frédéric Martin, marchand éventailliste, rue Au Maire, paroisse Saint-Nicolas-des-Champs, veuf de Claude Marie Jeanne Cellerie, fils de Noël Frédéric, maître éventailliste à Paris, et de Marie Geneviève Aubry, avec Marie Louise Mauret, fille de Jean-Baptiste Mauret, maître coutelier et d'Anne Marthe Testart, demeurant rue et paroisse Saint-Sauveur. Parmi les témoins: Marc Antoine Guilliey, maître fondeur, elle, tante paternelle; Pinard, veuve Charles Marcel Clerisseau, maître batteur d'or; des marchands éventaillistes; Jean Louis Mordelet, maître peintre; Jean Claude Tourkati, maître peintre, ami du futur; pour la future, Antoine Mauret, maître coutelier à Paris et Madeleine Blolche, cousin germains; Pierre Louis Delaunay, marchand bijoutier, et Marie Marguerite Lebrun, cousin; Jacques Brosset, maître coutelier et Marguerite Françoise Cotelle, cousine; Jean François Marie Delaunay, maître coutelier, et Françoise Humbert, lui, cousin; Jean Gavet, maître coutelier et Marie Catherine Devilly, cousine,., 10 juillet 1757; MC/ET/XXX/346
      contrat de mariage; Maire (rue au); Saint-Sauveur (rue); Martin, Pierre-Frédéric; Mauret, Marie-Louise; Mauret, Jean-Baptiste; Testart, Anne-Marthe; Guilliey, Marc-Antoine; Martin, Marie-Anne; Pinard; Clerisseau, Charles-Marcel; Mordelet, Jean-Louis; Tourkati, Jean-Claude; Mauret, Antoine; Blolche, Madeleine; Delaunay, Pierre-Louis; Lebrun, Marie-Marguerite; Brosset, Jacques; Cotelle, Marguerite-Françoise; Delaunay, Jean-François-Marie; Humbert, Françoise; Gavet, Jean; Devilly, Marie-Catherine; fabricant d'accessoires vestimentaires; fondeur; batteur de métal; peintre; commerçant; orfèvre
    - Reclamation Maton, où intervient comme tuteur Sébastien Tremblot, maître peintre à Paris., 11 juillet 1757; MC/ET/XXX/346
    - Constitution de 300 livres de rente par Arbillon, maître boulanger, au profit de Paul Jean L'Heureux, maître sculpteur, demeurant rue les Fossés du Pont-aux-Choux, paroisse Sainte-Marguerite., 14 juillet 1757; MC/ET/XXX/346
    - Constitution de 100 livres de rente par Claude Philipart, maître faïencier émailleur, et de Marie Anne Françoise Delaroche, rue Salle-au-Comte, paroisse Saint-Leu-Saint-Gilles, au profit de Catherine Furon, fille majeure., 8 août 1757; MC/ET/XXX/346
      constitution de rente; Salle-au-Comte (rue); Philippart, Claude; La Roche, Marie-Anne-Françoise (De); Furon, Catherine
    - Les Fournera renoncent à l'héritage de leur père, notamment Simon Fournera et Louis Fournera, compagnon tourneurs, rue de la Pelleterie, paroisse Saint-Jacques-de-la-Boucherie., 8 août 1757; MC/ET/XXX/346
    - Contrat de mariage de François Bligny, compagnon doreur, avec Anne Charlotte Petit, fille d'un gagne-denier - parmi les témoins, Pierre Olivier Passavant, peintre, cousin germain du futur, Thibault Bunelle, maître doreur, ami Marie Anne Boyer, femme de Nicolas Petit, marbrier à Paris, elle belle-soeur de la future., 16 août 1757; MC/ET/XXX/346
- Répertoire(s) de Claude François DESMEURE, 8 avril 1756 - 24 août 1757; MC/RE/XXX/6
  Répertoire des actes reçus par Me Claude Desmeure, avocat en Parlement, conseiller du Roy notaire à Paris, depuis le 8 avril 1756, jour de sa réception, Jusqu'a u 29 juillet 1757, jour de son décès.
  - Répertoire. 1756, 8 avril - 1757, 24 août, 8 avril 1756 - 24 août 1757; MC/RE/XXX/6
    Informations concernant le classement et la cotation:
    Le niveau inférieur de description correspond aux mentions d'actes contenues dans le répertoire, complètement dépouillé par Marie-Françoise Limon-Bonnet, conservateur général, responsable du Minutier central des notaires de Paris durant l'année 2020.
    Pour connaître la cote de l'acte proprement dit, il convient de rechercher la cote au niveau des articles (registre ou liasse) de minutes du notaire (cote de type 'MC/ET').
    - Obligation d'André Maugue à Madeleine Baudesson, veuve en secondes noces de Noël Gastel., 8 avril 1756; MC/RE/XXX/6
      Mention dans le répertoire du notaire coté:
      MC/RE/XXX/6
      Informations concernant le classement et la cotation du document:
      Attention: la cote de répertoire (de type 'MC/RE') ne permet pas de consulter la minute de l'acte. ll convient de rechercher la cote de la minute (de type 'MC/ET') au niveau des articles (registre ou liasse) de minutes du notaire.
      L'accès aux images numérisées des pages du répertoire se fait par un autre instrument de recherche, celui intitulé: "Images du répertoire du notaire Claude François Desmeure".
      Marie-Françoise Limon-Bonnet
      Date de création de la notice: 2020
    - Inventaire après décès de Denis Revêche., 9 avril 1756; MC/RE/XXX/6
    - Transport de bail et vente de Pierre André Bringou et sa femme à Jean Dominique Pinguet., 9 avril 1756; MC/RE/XXX/6
    - Dépôt de certificat de vie de Thomas Adriaan Boddeus et Jacoba Maria, et Maria Anna de Jonchèere., 9 avril 1756; MC/RE/XXX/6
    - Transport de François Maurille Boulard et sa femme à Henri Boulard., 12 avril 1756; MC/RE/XXX/6
    - Renonciation de Madeleine Françoise Brière, veuve de Denis Revêche, à la communauté d'entre elle et son mari., 12 avril 1756; MC/RE/XXX/6
    - Renonciation de Marie Gallot, veuve de Pierre Revêche, à la succession dud. Denis Revêche., 12 avril 1756; MC/RE/XXX/6
    - Abandonnement de Louis Avart à André Bodelot et sa femme., 12 avril 1756; MC/RE/XXX/6
    - Quittance et consentement de Jean-Baptiste Clerisseau à Marie Catherine Pinard, veuve de Charles Marcel Clerisseau., 13 avril 1756; MC/RE/XXX/6
    - Dépôt de procurations par Philippe et Jacques Philippe de Brus à Pierre Dumas., 15 avril 1756; MC/RE/XXX/6
    - Mainlevée Jean Le Canut., 16 avril 1756; MC/RE/XXX/6
    - Remboursement Louis Edouard de Lantage de Tresigny à Michel Baligot dit Bourbonnais et sa femme., 16 avril 1756; MC/RE/XXX/6
    - Procuration Nicolas François Boursier à Etienne Denis Hauduroy., 16 avril 1756; MC/RE/XXX/6
    - Constitution par Louis Charles, marquis de Gouffier, au tuteur d'Armand Louis de Gontaut de Biron, comte de Gontaut., 17 avril 1756; MC/RE/XXX/6
    - Procuration de Marie Louise Chartier, veuve de Nicolas François Boursier, à Etienne Denis Hauduroy., 19 avril 1756; MC/RE/XXX/6
    - Conventions entre Jean Coste et Bonne Ferry., 19 avril 1756; MC/RE/XXX/6
    - Déclaration et reconnaissance de Marie Anne Merlet, femme de Jean-Baptiste Alissan Delatour., 21 avril 1756; MC/RE/XXX/6
    - Devis et marché entre les marguilliers de la paroisse Notre-Dame de Bonne-Nouvelle, et Claude Ferrand., 21 avril 1756; MC/RE/XXX/6
    - Acceptation de nomination par les dames de Saint-Chaumont de la personne de Marie Anne de Gaulegac., 21 avril 1756; MC/RE/XXX/6
    - Bail de Françoise Madeleine Delalande, veuve de Philippe Frenier, à Jean-Baptiste Grateloup et sa femme., 21 avril 1756; MC/RE/XXX/6
    - Mariage de Fiacre Petit et Marie Jeanne Ancelain., 22 avril 1756; MC/RE/XXX/6
    - Transport de droits successifs par les héritiers d'Antoine Nelle à Marie Marguerite Gaumet, sa veuve., 23 avril 1756; MC/RE/XXX/6
    - Dépôt de procuration de Marie Anne Loudier, veuve de Jacques Loyauté, à Jeanne Germaine Quillet, veuve Roussel., 23 avril 1756; MC/RE/XXX/6
    - Société entre Antoinette Le Clerc, veuve de Jean Jacques Dumont, et Maguerite Benard., 25 avril 1756; MC/RE/XXX/6
    - Mariage de Jean François Sauvin et Marie Thérèse Guillot, veuve Dambreville., 25 avril 1756; MC/RE/XXX/6
    - Compte entre François Haize et Jean-Baptiste Poulet., 26 avril 1757; MC/RE/XXX/6
    - Dépôt d'extrait mortuaire de Laurent Loudier., 26 avril 1756; MC/RE/XXX/6
    - Procuration de Michel Christophe Riederer à Jean Louis Freund., 27 avril 1756; MC/RE/XXX/6
    - Inventaire après décès de Jean Boujat., 27 avril 1756; MC/RE/XXX/6
    - Bail de privilège par Jeanne Loiret, veuve de Jacques Devie, à Françoise Ferrouillet., 28 avril 1756; MC/RE/XXX/6
    - Vente de Barthélemy Famin et sa femme à Marie Deschamps., 28 avril 1757; MC/RE/XXX/6
    - Arrêté de compte entre Jacques Payelle et Marie Chastelain, veuve de Nicolas Thomas., 29 avril 1756; MC/RE/XXX/6
    - Bail par les dames Filles Dieu à Antoine Lesueur et sa femme., 30 avril 1757; MC/RE/XXX/6
    - Inventaire après décès de Jean-Baptiste Nicolas Joseph Durieux., 30 avril 1756; MC/RE/XXX/6
    - Constitution de Jean-Baptiste Jolivet et sa femme à Philippe Becque., 1er mai 1756; MC/RE/XXX/6
    - Constitution de Pierre Charlé et sa femme à Philippe Becque., 1er mai 1756; MC/RE/XXX/6
    - Mariage de Charles Zacharie Pruneau et Marie Geneviève Longuet., 2 mai 1756; MC/RE/XXX/6
    - Apprentissage de Jean Jacques Godin avec Nicolas Médard Fournier., 2 mai 1756; MC/RE/XXX/6
    - Transport de Pierre Bossard à Pierre Peny., 3 mai 1756; MC/RE/XXX/6
    - Constitution de Denise Fontaine, veuve d'ANtoine THeret, à Louis Liénard de Beaujeu., 4 mai 1756; MC/RE/XXX/6
    - Transaction entre Antoine Louis Crozat, baron de Thiers et autres lieux, et Léonard Ducluzel de La Chabrerie., 5 mai 1756; MC/RE/XXX/6
    - Vente et transport de bail par Marie Lepeintre, veuve de Jean Boujat, à Jacques Laurent de Lépine et sa femme., 6 mai 1756; MC/RE/XXX/6
    - Don mutuel d'Antoine Jean François Reneufve et Louise Marguerite Dobseu, sa femme., 7 mai 1756; MC/RE/XXX/6
    - Bail à ferme d'André Romain Thomé à François Thomas Carville., 8 mai 1756; MC/RE/XXX/6
    - Partage entre les héritiers de Pierre Gouffé et sa femme., 8 mai 1756; MC/RE/XXX/6
    - Bail par Charles La Chambre à Louis Fiacre et Malaizé., 8 mai 1756; MC/RE/XXX/6
    - Mariage de Pierre Hémart et Jeanne Marchand., 9 mai 1756; MC/RE/XXX/6
    - Quittance et mainlevée par le fondé de procuration d'Antoine Frenel à Jean Ariste., 9 mai 1756; MC/RE/XXX/6
    - Mariage de Pierre François Lefebvre et Marie Marguerite Lagarde., 9 mai 1756; MC/RE/XXX/6
    - Mariage d'Eugène Joseph Grigny et de Marie Jeanne Leurang., 10 mai 1756; MC/RE/XXX/6
    - Transport de rente de Renée Catherine Jacob Boivert à Michelle Catherine Marguerite Amelot, veuve de Joseph Antoine Crozat de Tugny., 10 mai 1756; MC/RE/XXX/6
    - Vente de terre par Jean Léon Dumas à Claude Drappier., 10 mai 1756; MC/RE/XXX/6
    - Procuration par Françoise Dangers, femme d'André Romain Thomé, à Edme Nicolas Vauvilliers., 11 mai 1756; MC/RE/XXX/6
    - Cautionnement par Jean Lapostolle et autres de Claude Clément Lapostolle., 12 mai 1756; MC/RE/XXX/6
    - Transaction et partage entre la veuve et les héritiers de Jean Boujat., 13 mai 1756; MC/RE/XXX/6
    - Bail par la maison de Saint-Lazare à Jacques Laurent Delépine et sa femme., 13 mai 1756; MC/RE/XXX/6
    - Bail par la maison de Saint-Lazare à Marie Lepeintre, veuve de Jean Boujat., 13 mai 1756; MC/RE/XXX/6
    - Dépôt de procuration par les curé et marguilliers de la paroisse de Notre-Dame d'Apremont à la comtesse d'Apremont., 14 mai 1756; MC/RE/XXX/6
    - Vente de Gilles Pierre Gouffé à Charles Hedelin et sa femme., 14 mai 1756; MC/RE/XXX/6
    - Dépôt de procuration de Paule Marie Jérôme Zina, femme de Pierre Jean Dorvalle, à Edme Nicolas Vauvilliers., 14 mai 1756; MC/RE/XXX/6
    - Bail par Alexandre Etienne Demesse à Antoine Damerat., 15 mai 1756; MC/RE/XXX/6
    - Bail par les dames Filles Dieu à Louis Durmar., 15 mai 1756; MC/RE/XXX/6
    - Ratification par les jurés rôtisseurs du brevet de Jean Guyard., 15 mai 1756; MC/RE/XXX/6
    - Compte entre Charles Guy et Jean Tutin., 16 mai 1756; MC/RE/XXX/6
    - Bail par Antoine Jugié à Nicolas Durand et sa femme., 17 mai 1756; MC/RE/XXX/6
    - Bail par Thomas Denis Audray de Longchamp à Eloy Billard et sa femme., 18 mai 1756; MC/RE/XXX/6
    - Testament [nom en blanc dans le répertoire], 18 mai 1756; MC/RE/XXX/6
    - Dépôt de procurations par François Taste-Castrel, et Marie Debrus, veuve de François Debrus, à Jean Pillon., 20 mai 1756; MC/RE/XXX/6
    - Quittance et dépôt d'espèces par les héritiers de François Gubillon et sa femme, à Denis Fontaine, veuve d'Antoine Théret., 20 mai 1756; MC/RE/XXX/6
    - Déclaration de Pierre Petit., 22 mai 1756; MC/RE/XXX/6
    - Dépôt de procuration de Jean Evangéliste Jiraldeli à Jean Lottin., 24 mai 1756; MC/RE/XXX/6
    - Mariage de Jacques Rivault et de Virginie Cusin, veuve d'Antoine Jacques., 24 mai 1756; MC/RE/XXX/6
    - Dépôt de procuration par Jean Jacques de Mua Barbasan à Jean Pillon., 25 mai 1756; MC/RE/XXX/6
    - Apprentissage de Nicolas Raguiet avec Jean Cholet., 25 mai 1756; MC/RE/XXX/6
    - Quittance par les héritiers de Marc Claude Boucher à Marc Antoine Boucher., 27 mai 1756; MC/RE/XXX/6
    - Constitution de Françoise Fornier de Montagny, veuve de Jean-Baptiste Nicolas Joseph Durieux, à Jean Joseph Lebelle., 28 mai 1756; MC/RE/XXX/6
    - Inventaire après décès de Nicolas Augard et sa femme., 28 mai 1756; MC/RE/XXX/6
    - Vente de prisée par les veuves et héritiers d'Antoine Choqueux à Séverin Jean Dupont et Philippe Fromentin., 29 mai 1756; MC/RE/XXX/6
    - Renonciation de Françoise Fornier de Montagny, veuve de Jean-Baptiste Nicolas Joseph Durieux, à la communauté d'entre elle et son mari., 29 mai 1756; MC/RE/XXX/6
    - Inventaire après décès d'Antoine de Quirault., 29 mai 1756; MC/RE/XXX/6
    - Quittance de Claude Cebret à Marie Boulanger, veuve de Henri Cebret., 30 mai 1756; MC/RE/XXX/6
    - Obligation et délégation de Marie Loiseau, veuve de Jean Baudin, à Antoine Callé., 30 mai 1756; MC/RE/XXX/6
    - Mariage de Jean-Baptiste Dupont et de Marie Fromentin., 30 mai 1756; MC/RE/XXX/6
    - Constitution d'Antoine Raisin et sa femme à Gilles Jugié., 30 mai 1756; MC/RE/XXX/6
    - Constitution d'Antoine Raisin et sa femme à Jacques Miny., 30 mai 1756; MC/RE/XXX/6
    - Constitution de Barthélemy, vicomte de Brion, à Jean Charles Bibault., 31 mai 1756; MC/RE/XXX/6
    - Dépôt du testament de Jean Merlet., 3 juin 1756; MC/RE/XXX/6
    - Apprentissage de François Joseph Boucher, avec Claude Drappier., 4 juin 1756; MC/RE/XXX/6
    - Vente de Jean-Baptiste Esprit Le Doux et autres à Pierre Blanquet et sa femme., 5 juin 1756; MC/RE/XXX/6
    - Remboursement de Le Roy, au fondé de procuration de Pierre Vauvilliers., 8 juin 1756; MC/RE/XXX/6
    - Bail de Pierre Perrier à Thomas Royer., 8 juin 1756; MC/RE/XXX/6
    - Vente par Philippe Barthélemy L'Evesque de Gravelle à Gabriel Deville, Pierre Bernède et leurs femmes., 8 juin 1756; MC/RE/XXX/6
    - Mainlevée de Marc Antoine Outrebon et sa femme., 9 juin 1756; MC/RE/XXX/6
    - Dépôt de procuration de Pierre Hardy Duplessis à Edme Nicolas Vauvilliers., 9 juin 1756; MC/RE/XXX/6
    - Mariage de Jean François Hanin et Marie Hangard, veuve de Simon Barbier., 11 juin 1756; MC/RE/XXX/6
    - Conventions entre Jean Martin de Saint-Jean et Jean Mahieux., 12 juin 1756; MC/RE/XXX/6
    - Transaction entre Louis Avard et André Bodelot et sa femme., 14 juin 1756; MC/RE/XXX/6
    - Bail à rente de Claude Honoré Gouffé à Charles Hedelin et sa femme., 15 juin 1756; MC/RE/XXX/6
    - Inventaire après décès de Jean Merlet., 15 juin 1756; MC/RE/XXX/6
    - Constitution de Jean Demouchy et sa femme à Marie Brière, veuve de Jacques La Chambre., 16 juin 1756; MC/RE/XXX/6
    - Procuration des associés au bail général des domaines des duchés de Parme, Plaisance et Guastalla à Antoine François d'Estienne Blegier., 18 juin 1756; MC/RE/XXX/6
    - Procuration par les mêmes à Pierre Louis Foacier de Belleville et Pierre Vaneau., 18 juin 1756; MC/RE/XXX/6
    - Inventaire après décès de Nicolas Lemaire., 18 juin 1756; MC/RE/XXX/6
    - Inventaire après décès de François Bonnaire., 18 juin 1756; MC/RE/XXX/6
    - Arrêté de compte et décharge respective entre Louis Charles Dupuis et Etienne Audusseau., 19 juin 1756; MC/RE/XXX/6
    - Remboursement de Nicolas Gérard à Anne Le Clerc de Taucourt., 19 juin 1756; MC/RE/XXX/6
    - Dépôt de pièces concernant Jean Marmé., 19 juin 1756; MC/RE/XXX/6
    - TRansport de Charles Antoine Sulpart à CHharles Cotte., 19 juin 1756; MC/RE/XXX/6
    - Obligation de Gabriel Deville, Pierre Bernède et leurs femmes à Charles Lefèvre., 21 juin 1756; MC/RE/XXX/6
    - Donation et constitution viagère de François Augustin et Louis Barthélemy Le Roy à Philippe Marguerite Parain., 22 juin 1756; MC/RE/XXX/6
    - Partage entre Charles Bénigne Bibaut de Crizolles et autres., 24 juin 1756; MC/RE/XXX/6
    - Renonciation de François Claude Fleury et autres à la succession de Gilles Martin Fleury., 25 juin 1756; MC/RE/XXX/6
    - Transport de rente de Marie Françoise Arnoult à Félix Picarda., 26 juin 1756; MC/RE/XXX/6
    - Bail et vente de prisée par Alexandre Marchand à Etienne Gavot., 26 juin 1756; MC/RE/XXX/6
    - Inventaire après décès de Robert Louis Le Prévost., 28 juin 1756; MC/RE/XXX/6
    - Bail par les dames Filles Dieu à Gilles Jugié et sa femme., 30 juin 1756; MC/RE/XXX/6
    - Testament de Emillian Ponsard., 1er juillet 1756; MC/RE/XXX/6
    - Renonciation de Marie Barbe Gautier, veuve d'Antoine Desquiraut, à la communauté d'entre elle et son mari., 2 juillet 1756; MC/RE/XXX/6
    - Notoriété concernant Michel Perrot., 4 juillet 1756; MC/RE/XXX/6